INECO - Departamento de RRHH.

Paseo de la Habana 138,

C.P: 28036, Madrid, España.

Estimado/a responsable de RRHH:

Mis deseos de formar parte de una gran empresa de ingeniería y consultoría global como Ineco, donde poder participar en proyectos de envergadura en el campo de las infraestructuras de transporte, unidos a mi titulación y experiencia profesional me

animan a hacerle llegar mi CV así como esta carta de presentación.

Como puede ver en él, soy ingeniero de caminos y actualmente me encuentro

trabajando para una empresa de ingeniería española en la Ciudad de México, D.F.

Durante todo este tiempo el trabajo que he realizado me ha permitido estar implicado en el desarrollo de diferentes proyectos (ingeniería civil, industrial y energética) tanto

a nivel de diseño como de supervisión y seguimiento.

Mi formación académica y mi experiencia profesional, han sido completadas con un diplomado en dirección de proyectos con la finalidad de certificarme como PMP (Project Management Professional) en un futuro. Así mismo, antes de iniciar mi

jornada laboral continúo con mis estudios de inglés.

A pesar de estar trabajando, mis ganas de seguir progresando en proyectos como los que desarrolla Ineco me dan fuerzas para buscar nuevas oportunidades que satisfagan

mis intereses profesionales.

A la espera de sus noticias, y agradeciéndole su atención y su tiempo, le saluda

atentamente,

Álvaro Gullón Ferrera

alvarogullonferrera@gmail.com

Ciudad de México, D.F., a domingo 24 de Agosto de 2014.

## **CURRICULUM VITAE**

## Álvaro Gullón Ferrera

Dirección: C/ Petrarca, nº 317, Piso 1º, Interior 2.

Colonia Chapultepec Morales, D.F.

Ciudad de México C.P: 11570

Teléfono: (+34) 626 220 622

(+521) (55) 1750 8382

E-mail: alvarogullonferrera@gmail.com

Fecha y lugar de nacimiento: 22-Enero-1988 (26 años)

Madrid.

Estado civil: Soltero

Nacionalidad: Española



## TITULACIÓN: INGENIERO DE CAMINOS, CANALES Y PUERTOS.

**FORMACIÓN:** 

2006-2012 ESCUELA TÉCNICA SUPERIOR DE INGENIEROS DE CAMINOS, CANALES

Y PUERTOS (ETSICCP), UNIVERSIDAD POLITÉCNICA DE MADRID.

Especialidad: Hidráulica y energética. Calificación: Notable.

Proyecto fin de carrera: Parque eólico off-shore.

2014 DIPLOMADO EN DIRECCIÓN DE PROYECTOS.

**EXPERIENCIA:** 

Noviembre 2012-Actualidad INGENOR MÉXICO S.A. DE C.V., Ingeniero de proyectos.

Desde Noviembre 2012 a Octubre 2013, a cargo de Project Monitoring

de complejos residenciales en Guadalajara, Jalisco (México).

Desde Octubre 2013 hasta el día de hoy, en las oficinas del D.F. (Ciudad de México), participación en la elaboración de proyectos de ingeniería civil e industrial y proyectos de energía. Trabajo en equipos de gestión

de proyectos.

Junio 2012-Octubre 2012 INGENOR SIGLO XXI, Becario.

Colaboración en proyectos industriales y de edificación diseñando y calculando estructuras y cimentaciones. Derivado de las funciones

anteriores, redacción de memorias y anexos de cálculos.

**APTITUDES:** 

Idiomas: Español. Lengua materna.

Inglés. Nivel C-1. Preparando TOECIC.

Microsoft Office, MS Project, Autocad y Presto, Tricalc, Pipe flow

Informática: expert, Istram ispol, Ansys.

**OTROS DATOS:** 

Disponibilidad: Inmediata.

Carnet de conducir: Permiso B.

**Social:** Trabajador. Fácil adaptación a equipos de trabajo. Rápido aprendizaje.

Aficiones: Hacer deporte. Leer. Viajar.